【裁判字號】    89,易,2178
【裁判日期】    891114
【裁判案由】    妨害家庭
【裁判全文】
臺灣臺南地方法院刑事判決                        八十九年度易字第二一七八號
    公  訴  人  臺灣台南地方法院檢察署檢察官
    被      告  甲○○
    選任辯護人  洪梅芬
                楊惠雯
                郭家祺
右列被告因妨害家庭案件，經檢察官提起公訴（八十九年度偵字第六四三四號），本
院判決如左：
    主      文
甲○○連續與有配偶之人相姦，處有期徒刑月，如易科罰金，以參佰元折算壹日。
    事      實
一、甲○○明知丙○○○（業經不起訴處分）為有配偶之人，竟基於相姦之概括犯意
    ，自民國（下同）八十九年四月間某日起，在台南縣新市鄉社內村十九鄰社內二
    ○一號及台南市某賓館等地，連續四次與丙○○○為相姦行為。嗣乙○○發覺其
    妻丙○○○行為有異，遂於八十九年五月二十四日凌晨一時十分許，會同警員至
    台南縣新市鄉社內村十九鄰社內二○一號房內，當場查獲甲○○與丙○○○裸身
    共處一床。
二、案經丙○○○之夫乙○○訴由台南縣警察局善化分局報請台灣台南地方法院檢察
    署檢察官偵查起訴。
    理      由
一、訊據被告甲○○固坦認有於右揭時地連續四次與丙○○○為性行為，最後一次並
    經告訴人乙○○會同警員當場查獲等事實，惟矢口否認有何相姦之犯行，辯稱：
    伊確實不知道丙○○○係有配偶之人，雖丙○○○有提及她與其丈夫分離一年多
    ，但伊誤解為丙○○○與其夫已離婚一年多，且伊與丙○○○交往期間，從未見
    過丙○○○之夫，加以伊亦係離過婚之單身身分，丙○○○又對伊甚好，致伊不
    慎於酒後與她發生性關係云云，惟查，右揭事實，業據告訴人乙○○指訴明確，
    並經證人丙○○○證述屬實（見警訊卷、偵查卷第十二頁背面、第十三頁、本院
    八十九年十月十一日訊問筆錄），丙○○○並證稱：「甲○○知我有配偶，正在
    台中工作，這是我親口告訴他的。」等語，且依告訴人於本院審理時提出被告於
    八十九年四月底寫給丙○○○之信函一份，亦表明：「：：把妳當妹妹看，把妳
    當妹妹親，但願妳不嫌棄，中年能得一妹如妳一般美麗嫻淑，是我南來最大的收
    穫，如果那一天妳老公，我妹夫，欺負妳，不要妳，大哥會照顧妳一輩子，相信
    妳老公應該不是這種男性，有空介紹他與我認識：：」等語，在在均顯示被告確
    已知悉丙○○○係有配偶之人，雖被告另辯稱：伊寫那封信之用意是希望丙○○○介紹她先生給伊認識，以確認她是否真的在婚姻關係當中云云，然查，被告既
    經丙○○○口頭告知其婚姻狀態，但卻自我說服認為丙○○○之說明尚不足以達
    致其充足之確信（諸如尚未見到丙○○○之夫，甚或尚未見到她提出合法有效之
    結婚證書等），即逕自與丙○○○發生性行為，則其就相姦行為之成立已足徵其
    顯然之惡意，況相姦者又何曾期待通姦者真的將其配偶介紹給他認識？是此，被
    告前開辯解要屬卸責之詞，洵無足取。本件事證已臻明確，被告犯行堪以認定，
    應依法論科。
二、核被告甲○○與有配偶之人相姦，所為係犯刑法第二百三十九條後段之相姦罪。
    被告先後四次相姦犯行，時間緊接，所犯為構成要件相同之罪名，顯係基於概括
    之犯意反覆為之，應依連續犯之規定論以一罪並加重其刑。爰審酌被告素行尚佳
    ，併其本件犯罪之動機、目的、手段、所生危害、犯罪後態度及迄未與告訴人達
    成和解等一切情狀，量處如主文所示之刑，並諭知易科罰金之折算標準，以資懲
    儆。
據上論斷，應依刑事訴訟法第二百九十九條第一項前段，刑法第五十六條、第二百三
十九條後段、第四十一條，罰金罰鍰提高標準條例第二條，判決如主文。
本案經檢察官胡平貴到庭執行職務。
中      華      民      國    八十九    年     十一     月     十四     日
                                  臺灣臺南地方法院刑事第二庭
                                          法  官  林彥君
右正本證明與原本無異。
如不服本判決，應於判決送達後十日內，向本院提出上訴狀。
                                          書記官  陳瑞鈴
中      華      民      國    八十九    年     十一     月      十四   日
附錄本案論罪科刑法條全文：
刑法第二百三十九條：有配偶而與人通姦者，處一年以下有期徒刑，其相姦者，亦同
                    。


司法院資訊處製作；財團法人民間司法改革基金會備份。
